# 关于上市公司股权重组的问题

提问人：shuchongzizai 时间：2015-12-16 16:06:14
A上市公司对C公司持有20%多的股权，价值1.6亿元，权益法核算后账面价值为1.8亿元。B上市公司于 2014 年 8 月 30 日进行重大的资产重组，约定A上市公司对C公司的股权转换为A上市公司持有B上市公司的股票，股票价格参考首次董事会决议公告日（定价基准日）前 20 个交易日公司股票均价，即 53 元/股，而实际股份转换完成时 2015 年 9 月 25 日，此时股票价格为 112 元，A上市公司持有B上市公司的股票已经比约定的价格增值了1.6亿元。 由于该事项对A上市公司有较大的影响，该事项如何会计处理？有如下想法： 1 、是以 112 元的价格直接按照非货币性资产交换： 借：可供出售的金融资产 3.03贷：长期股权投资 1.8 投资收益1.23 2、是以 53 元的价格按照非货币性资产交换： 借：可供出售的金融资产 1.43贷：长期股权投资 1.8投资收益 -0.43 同时，再做一笔股价从 53 元上升到 112 元： 借：可供出售的金融资产 1.6贷：其他综合收益1.2 递延所得税负债 0.4请问应该怎么做？谢谢！

回答人：chenyiwei
从你在置换后作为“可供出售金融资产”来看，A对B应是无控制、无共同控制、无重大影响的？如果是，则根据《企业会计准则第 22 号——金融工具确认和计量》第三十条的规定，金融资产的初始计量必须使用其公允价值，相应地确认原先A对C的长期股权投资的处置损益。 因为此时A持有B的股票是限售股，因此不应直接引用当日无限售条件股份的收盘价，而是需要在此基础上进行一定的调整。限售期间限售股权公允价值的确定，应遵循《企业会计准则第 39 号——公允价值计量》所规定的原则和方法。 根据《企业会计准则解释第 3 号》第二条规定：“企业在确定上市公司限售股权公允价值时，应当按照《企业会计准则第 22 号——金融工具确认和计量》有关公允价值确定的规定执行，不得改变企业会计准则规定的公允价值确定原则和方法”。由于限售股在限售期内的流通受到限制，因此不能直接依据对应的无限售条件股份的收盘价作为限售股的公允价值，而是应当采用估值技术加以确定。 在实际操作中，对于通过参与上市公司定向增发而持有的限售股份，可以接受对此类限售股按照证监会《关于证券投资基金执行〈企业会计准则〉估值业务及份额净值计价有关事项的通知》（证监会计字[2007]21号）之附录“非公开发行有明确锁定期股票的公允价值的确定方法”中所述的方法估值。